臺灣新北地方法院板橋簡易庭小額民事判決
111年度板小字第3054號
原      告  新安東京海上產物保險股份有限公司

法定代理人  陳忠鏗  
訴訟代理人  聶寧    
            羅天君  
被      告  楊昇擁  


上列當事人間請求侵權行為損害賠償事件，於民國111年9月7日
言詞辯論終結，本院判決如下：
    主  文
被告應給付原告新臺幣壹萬柒仟零陸拾貳元，及自民國一百一十
一年七月二十六日起至清償日止，按年息百分之五計算之利息。
原告其餘之訴駁回。
訴訟費用新臺幣壹仟元由被告負擔新臺幣陸佰元，其餘由原告負
擔。
本判決原告勝訴部分得假執行。
    事實及理由
一、原告起訴主張：被告於民國109年11月26日上午9時59分許駕
    駛車牌號碼00-0000號自用小貨車，行經新北市樹林區中華
    路與水源街口時，因倒車時未注意其他車輛之過失，而碰撞
    原告承保由訴外人采宏國際有限公司所有並由訴外人江昱樑
    駕駛之車牌號碼0000-00號自用小貨車(下稱系爭車輛），致
    系爭車輛受損，案經新北市政府警察局處理在案。系爭車輛
    經送修復，維修費用為新臺幣（下同）28,064元（工資15,8
    40元、零件12,224元），業經原告按保險契約理賠完竣，並
    依保險法第53條第1項規定，取得代位行使被保險人對於第
    三人之請求權。為此，爰依侵權行為及保險法第53條第1項
    規定，訴請被告給付原告維修費用28,064元，及自起訴狀繕
    本送達翌日起至清償日止，按年息百分之5計付之利息。
二、被告則以：對於肇事責任不爭執，惟目前無力一次清償等語
    置辯。並聲明：請求駁回原告之訴，訴訟費用由原告負擔。
三、原告主張之上開事實，業據其提出系爭車輛行照、駕照、車
    損照片、道路交通事故當事人登記聯單暨初步分析研判表、
    估價單、發票及汽車險賠款同意書等件影本為證；至被告雖
    以現無力清償等語置辯，惟按有無資力償還，乃係執行問題
    ，不得據為不負履行義務之抗辯（最高法院19年上字第1733
    號判例意旨參照），是被告所辯，尚難憑採，堪認原告之主
    張為真實。
四、按因故意或過失，不法侵害他人之權利者，負損害賠償責任
    。又不法毀損他人之物者，被害人得請求賠償其物因毀損所
    減少之價額，民法第184條第1項前段、第196條分別定有明
    文。次按依民法第196條請求賠償物被毀損所減少之價額，
    固得以修復費用為估定之標準，但以必要者為限（如修理材
    料以新品更換舊品，應予折舊）。查被告因過失不法致系爭
    車輛受有損害，已如前述，則原告主張被告應負侵權行為損
    害賠償責任，自屬有據。經查，依系爭車輛之維修估價單上
    所載維修項目，核與該車所受損部位相符，堪認上開修復項
    目所須之費用28,064元（工資15,840元、零件12,224元），
    均屬必要修復費用無誤。次查，系爭車輛係於101年11月出
    廠（推定為15日），此有行車執照附卷可稽，至109年11月2
    6日受損時，使用已逾5年零件已有折舊，然更新零件之折舊
    價差顯非必要，自應扣除，本院依行政院公布之固定資產耐
    用年數表及固定資產折舊率表，即系爭自用小客車耐用年數
    五年，每年折舊千分之三六九，其最後一年之折舊額，加歷
    年折舊累積額，總和不得超過該資產成本原額之十分之九之
    計算方法，即據原告所提出之估價單所載，系爭車輛零件費
    用為12,224元，其折舊所剩之殘值為十分之一即1,222元（
    計算式：12,224元x1/10=1,222元）。此外，原告另支出修
    車之工資15,840元，無折舊問題，是原告得向被告請求之修
    車費用，共計17,062元（計算式：1,222元+15,840元＝17,06
    2元），即屬有據，應予准許。逾此部分之請求，尚乏依據
    ，應予駁回。
五、從而，原告依侵權行為之法律關係及保險法第53條第1項規
    定，請求被告給付17,062元，及自起訴狀繕本送達翌日即11
    1年7月26日起至清償日止，按年息百分之5計算之利息，為
    有理由，應予准許。逾此部分之請求，為無理由，應予駁回
    。
六、本件原告勝訴部分，係依小額訴訟程序所為被告敗訴之判決
    ，依民事訴訟法第436條之20之規定，爰依職權宣告假執行
    。
七、本件係小額訴訟事件，應依民事訴訟法第436條之19第1項規
    定，確定本件訴訟費用為1,000元（第一審裁判費1,000元）
    ，由被告負擔600元，餘由原告負擔。
八、據上論結，原告之訴為一部有理由，一部無理由，依民事訴
    訟法第436條之23、第436條第2項、第436條之19第1項、第7
    9條、第436條之20，判決如主文。
中　　華　　民　　國　　111 　年　　9 　　月　　28　　日
                  臺灣新北地方法院板橋簡易庭
                      法      官  呂安樂
以上正本係照原本作成。
如不服本判決，應於送達後20日內，向本院提出上訴狀，並表明
上訴理由（上訴理由應表明一、原判決所違背之法令及具體內容
。二、依訴訟資料可認為原判決有違背法令之具體事實。），如
於本判決宣示後送達前提起上訴者，應於判決送達後20日內補提
上訴理由書（須附繕本），如未於上訴後20日內補提合法上訴理
由書，法院得逕以裁定駁回上訴。
中　　華　　民　　國　　111 　年　　9 　　月　　28　　日
                      書  記  官  魏賜琪